最  高  行  政  法  院  裁  定
110年度聲再字第448號
聲  請  人  蕭嘉豪                                    
上列聲請人因與相對人桃園市大溪地政事務所間更正土地登記事
件，對於中華民國109年11月26日本院109年度裁字第2151號裁定
，聲請再審，本院裁定如下：
　　主  文
再審之聲請駁回。
再審訴訟費用由聲請人負擔。
　　理  由
一、按對於確定裁定聲請再審，應依行政訴訟法第283條準用同
    法第277條第1項第4款之規定表明再審理由，此為必須具備
    之程式。所謂表明再審理由，必須指明確定裁定有如何合於
    行政訴訟法第273條所定再審事由之具體情事，始為相當。
    倘僅泛言有再審事由而無具體情事者，仍難謂已合法表明再
    審理由，所為再審之聲請，即屬不合法。
二、本件聲請人因與相對人間更正土地登記事件，經臺北高等行
    政法院（下稱原審）107年度訴字第731號判決（下稱原判決
    ）駁回後，本院108年度裁字第791號裁定以聲請人對該判決
    之上訴，未具體指摘如何違背法令，上訴不合法，而裁定上
    訴駁回確定。聲請人不服，多次聲請再審，經本院分別以10
    8年度裁字第1538號、109年度裁字第862號、109年度裁字第
    2151號裁定（下稱原確定裁定）駁回在案，聲請人復以原確
    定裁定有行政訴訟法第273條第1項第1款事由而聲請再審。
    其聲請意旨略以：本更正登記申請案是針對土地總登記的法
    定程序之補正，非屬土地總登記完成後之土地登記事項的更
    正登記，原判決認定聲請人之更正申請已妨礙原登記之同一
    性，非相對人得依土地法第69條規定逕為更正登記之範疇，
    顯係混淆土地總登記與土地總登記完成後之土地變更登記，
    應屬判決適用法規錯誤。坐落桃園市○○區○○段000地號土地
    （重測前為○○○段00-0號，下稱系爭土地），屬未完成無主
    土地公告代管程序而已登記為國有之土地，相對人未經法定
    無主地公告期滿的合法程序，即不適用土地法第57條規定，
    相對人未經審查及公告之合法程序，違反正當法律程序，將
    系爭土地登記為國有，乃違法之國有登記處分，自應予撤銷
    等語。經核聲請人聲請狀載之再審理由，核屬不服前程序業
    經提出而為原審不採之主張為爭議，而對於原確定裁定以聲
    請人未具體敍明再審理由而駁回其再審聲請，究有何合於行
    政訴訟法第273條第1項第1款之具體情事，未據敍明，依上
    開規定及說明，其聲請自非合法，應予駁回。
三、據上論結，本件聲請為不合法。依行政訴訟法第283條、第2
    78條第1項、第104條、民事訴訟法第95條、第78條，裁定如
    主文。
中　　華　　民　　國　　111　 年　　3　   月 　 29 　 日
                    最高行政法院第二庭
                        審判長法官  吳　東　都　
                              法官　王　俊　雄
                              法官　林　妙　黛
                              法官　侯　志　融
                              法官　陳　秀　媖

以  上  正  本  證  明  與  原  本  無  異
中　　華　　民　　國　　111 　年　　3 　　月　　29　　日
　　　　　　　　　　　　　　　書記官　陳　映　羽